【裁判字號】    99,簡上,358
【裁判日期】    991115
【裁判案由】    傷害
【裁判全文】
臺灣臺北地方法院刑事判決             99年度簡上字第358號
上  訴  人  臺灣臺北地方法院檢察署檢察官
上  訴  人
即  被  告  乙○○
選任辯護人  陳俊文律師
            洪貴參律師
上列上訴人等因被告傷害案件，不服本院中華民國九十九年九月
三日九十九年度簡字第三二四二號第一審刑事簡易判決（聲請簡
易判決處刑案號：臺灣臺北地方法院檢察署九十九年度偵字第一
七九九０號），均提起上訴，本院管轄之第二審合議庭判決如下
：
    主  文
上訴均駁回。
乙○○緩刑貳年，緩刑期間付保護管束，並應依如附件之和解筆
錄內容履行和解條件。
    事  實
一、乙○○與甲○○係兄弟關係，為家庭暴力防治法第三條第四
    款所定之家庭成員，二人均各自在臺北市○○區○○路之中
    央市場週邊經營雜貨生意。緣於民國九十九年五月五日凌晨
    二時四十分許，其等在臺北市○○區○○路一五五巷十五號
    前，因堆放貨物引發爭執，乙○○竟基於傷害人身體之犯意
    ，徒手毆打甲○○之眼部，致甲○○受有右眼球挫傷（3×4
    公分瘀傷）、右眼結膜出血、雙眼白內障及疑似青光眼之傷
    害。
二、案經甲○○訴由臺北市政府警察局萬華分局報請臺灣臺北地
    方法院檢察署檢察官聲請以簡易判決處刑。
    理  由
壹、證據能力方面：
    按被告以外之人於審判外之言詞或書面陳述，除法律有規定
    者外，不得作為證據，刑事訴訟法第一百五十九條第一項固
    有明文；惟被告以外之人於審判外之陳述，雖不符刑事訴訟
    法第一百五十九條之一至第一百五十九條之四之規定，而經
    當事人於審判程序同意作為證據，法院審酌該言詞陳述或書
    面陳述作成時之情況，認為適當者，亦得為證據。當事人、
    代理人或辯護人於法院調查證據時，知有第一百五十九條第
    一項不得為證據之情形，而未於言詞辯論終結前聲明異議者
    ，視為有前項之同意，同法第一百五十九條之五亦有明文。
    告訴人甲○○於警詢時之供述筆錄，雖屬被告以外之人於審
    判外之陳述，然當事人於審判程序對於上開證據方法之證據
    能力並未爭執，本院審酌前開供述證據作成時之情況，並無
    違法不當或證明力明顯過低之瑕疵，認前揭證據方法，得為
    本案之證據，具證據能力，合先敘明。
貳、實體方面：
一、訊據被告乙○○對於上揭事實坦承不諱（見九十九年度簡上
    字第三五八號本院卷第一九頁反面、第二八頁反面），核與
    告訴人於警詢、偵訊時指訴之情節相符（見九十九年度他字
    第五九八一號偵查卷第二三至二四頁、九十九年度偵字第一
    七九九０號偵查卷第六頁），並有臺北市立聯合醫院和平院
    區診斷證明書二紙及照片八紙在卷可稽（見九十九年度他字
    第五九八一號偵查卷第三至八頁），足認被告任意性自白與
    事實相符，應堪採信。本案事證明確，被告傷害犯行，洵堪
    認定，應予依法論科。
二、查被告與告訴人係兄弟關係，自屬家庭暴力防治法第三條第
    四款所定之家庭成員。核被告所為，係犯刑法第二百七十七
    條第一項傷害罪，且屬家庭暴力防治法第二條第二款所稱家
    庭暴力罪。爰審酌被告僅因堆放貨物引發爭執，即出手毆打
    告訴人，致其受有前開之傷害之犯罪動機、目的、手段，告
    訴人所受之損害等一切情狀，原審認被告罪證明確，援引刑
    事訴訟法第四百四十九條第一項前段、第三項、第四百五十
    四條第二項，刑法第二百七十七條第一項、第四十一條第一
    項，刑法施行法第一條之一，判處被告有期徒刑參月，並諭
    知易科罰金之折算標準，經核其認事用法均無違誤，量刑亦
    稱妥適，被告對本案傷害犯行及原審判決認定之事實均坦承
    在卷，其以原審量刑過重為由及檢察官以原審量刑過輕，分
    別提起上訴，均無理由，應予駁回。又被告前未曾因故意犯
    罪受有期徒刑以上刑之宣告，有臺灣高等法院被告前案紀錄
    表一紙在卷可按，其因一時失慮致罹刑章，業於本院審理時
    與告訴人當庭成立和解，有和解筆錄一紙存卷可參，並獲得
    告訴人之宥恕（見前揭本院卷第一九頁反面），復查被告目
    前經營麵食類買賣，有正職工作，其經此偵、審司法程序之
    教訓，當知警惕而無再犯之虞，本院審酌上情，認對被告所
    宣告之刑以暫不執行為適當，爰宣告緩刑二年，以啟自新。
    又為避免被告再犯，危害其等之家庭和諧，爰依家庭暴力防
    治法第三十八條第一項規定，諭知於緩刑期內付保護管束。
    另為確實督促被告反省自新，並依刑法第七十四條第二項第
    三款規定，命被告應依如附件之和解筆錄內容履行和解條件
    。
據上論斷，應依刑事訴訟法第四百五十五條之一第一項、第三項
、第三百六十八條，刑法第七十四條第一項第一款、第二項第三
款，家庭暴力防治法第三十八條第一項，判決如主文。
本案經檢察官盧慧珊到庭執行職務
中    華    民    國    99    年    11    月    15    日
                  刑事第十一庭    審判長法  官  蔡守訓
                                        法  官  顧正德
                                        法  官  詹慶堂
以上正本證明與原本無異。
不得上訴。
                                        書記官  蔡易霖
中    華    民    國    99    年    11    月    15    日
刑法第二百七十七條
傷害人之身體或健康者，處三年以下有期徒刑、拘役或一千元以
下罰金。
犯前項之罪因而致人於死者，處無期徒刑或七年以上有期徒刑；
致重傷者，處三年以上十年以下有期徒刑。

司法院資訊處製作；財團法人民間司法改革基金會備份。
